【裁判字號】    98,簡上,408
【裁判日期】    980630
【裁判案由】    偽造文書
【裁判全文】
臺灣板橋地方法院刑事判決             98年度簡上字第408號
公  訴  人  臺灣板橋地方法院檢察署檢察官
上  訴  人  乙○○
即  被  告
上列被告因偽造文書案件，不服本院98年度簡字第340 號中華民
國98年2 月19日第一審簡易判決（起訴案號：臺灣板橋地方法院
檢察署97年度撤緩偵字第358 號），提起上訴，本院管轄之第二
審合議庭判決如下：
    主  文
上訴駁回。
乙○○緩刑貳年，並應向公庫支付新臺幣參萬元。
    理  由
一、本案經本院審理結果，認第一審以被告乙○○所為係犯刑法
    第216 條、第210 條之行使偽造私文書罪，判處被告有期徒
    刑3 月，如易科罰金，以新臺幣（下同）1,000 元折算1 日
    ，暨依中華民國九十六年罪犯減刑條例第2 條第1 項第3 款
    之規定，減輕其宣告刑二分之一，復將被告於臺北市政府警
    察局掌電字第AIL002884 、第AIL002885 號舉發違反道路交
    通管理事件通知單（一式二聯）上「被通知人簽章欄」內偽
    造之「甲○○」署名各1 枚予以宣告沒收，並引用刑事訴訟
    法第449 條第1 項前段、第3 項、第450 條第1 項、第454
    條第2 項，刑法第216 條、第210 條、第41條第1 項前段、
    第21 9條，中華民國九十六年罪犯減刑條例第2 條第1 項第
    3 款、第7 條等規定，經核其認事用法均無違誤，量刑亦屬
    妥適，應予維持，除贅引中華民國九十六年罪犯減刑條例第
    9 條部分應予刪除外，其餘均引用第一審判決書記載之事實
    、證據及理由（如附件）。
二、被告之上訴意旨雖略以：伊並非在有意之情況下偽造文書，
    當時實係因無力繳納罰鍰，才會陳述他人之年籍資料而偽造
    罰單，嗣後經檢察官同意給予緩起訴處分後，卻因伊時間無
    法完全配合因而未能按時履行義務勞務，但檢察官並未通知
    伊到庭陳述無法履行之原因，即撤銷緩起訴處分並聲請簡易
    判決處刑，致原審判決判處有期徒刑3 月，但伊當時既因無
    力繳納罰鍰才會觸犯本罪，現更無能力支付前揭徒刑之易科
    罰金，原審之判決實屬過重等語。惟按有關刑之量定，乃實
    體法上賦予法院得為自由裁量之事項，倘原審法院量刑未逾
    越法律所規定之範圍，又無濫用權限之情形，即不得任意指
    摘為違法。經查，本件犯罪事實業經被告於本院96年交聲字
    第68號交通聲明異議案件之訊問程序，暨本案之偵查、審理
    中均坦承不諱，並有證人劉曉玲、劉建良、甲○○等人於上
    揭交通事件中之陳述，暨臺北市政府警察局舉發違反道路交
    通管理事件通知單2 張在卷可稽，本件事證明確，被告犯行
    堪以認定，從而原判決理由詳陳被告所為，核屬刑法第216
    條、第210 條之行使偽造私文書罪，復審酌被告為規避交通
    違規之裁罰，竟鋌而走險，冒用甲○○之名義接受稽查而偽
    造甲○○之署名，足以生損害於交通監理機關對於交通事件
    管理、處罰之正確性及甲○○，顯示其心存僥倖而挑戰公權
    力，兼衡其犯罪動機、手段、品行、智識程度，及犯後坦承
    犯行，態度良好，暨其前於偵查程序中經檢察官為緩起訴處
    分，惟未能於期限內履行緩起訴處分之條件，致遭檢察官撤
    銷緩起訴處分並為本件簡易判決處刑之聲請等一切情狀，量
    處被告有期徒刑3 月，如易科罰金，以1,000 元折算1 日，
    復再依中華民國九十六年罪犯減刑條例之規定，減為有期徒
    刑1 月又15日，經核其量刑已就上訴人所指陳之事項均為審
    酌，亦無逾越法定範圍或濫用權限之情形，顯無失出之處。
    上訴意旨主張原判決量刑過重，請求撤銷改判，並無理由，
    應予駁回。然查，被告乙○○前未曾因故意犯罪受有期徒刑
    以上刑之宣告，有臺灣高等法院被告全國前案紀錄表1 件可
    稽，其因一時失慮而罹刑典，事後以證人身份在本院96年交
    聲字第68號異議人甲○○之交通聲明異議案件作證中，即已
    坦承全部犯行，被害人甲○○在本院審理時，亦到庭表示其
    向法院為聲請異議，僅為保障自己之權利，並無要歸咎被告
    等語（詳見本院98年6 月16日審判筆錄），是被告經此次偵
    審程序及刑之宣告後，應能知所警惕，信無再犯之虞，因認
    對其所宣告之刑以暫不執行為適當，爰依刑法第74條第1項
    第1 款之規定併予宣告緩刑2 年，惟考量其犯行對社會仍有
    危害，為確實督促其正確法律觀念，爰依刑法第74條第2項
    第4 款規定，諭知其應向公庫支付3 萬元，以啟自新。
據上論斷，應依刑事訴訟法第455 條之1 第1 項、第3 項、第36
8 條、第373 條，刑法第74條第1 項第1 款、第74條第2 項第4
款，判決如主文。
本案經檢察官江祐丞到庭執行職務
中    華    民    國    98    年    6     月    30    日
                 刑事第十七庭   審判長法  官  林淑婷
                                      法  官  饒金鳳
                                      法  官  邱景芬
上列正本證明與原本無異。
本件不得上訴。
                                      書記官  黃文儀
中    華    民    國    98    年    6     月    30    日


司法院資訊處製作；財團法人民間司法改革基金會備份。
